【裁判字號】    90,交易,83
【裁判日期】    900425
【裁判案由】    過失致死
【裁判全文】
臺灣雲林地方法院刑事判決                            九十年度交易字第八三號
    公  訴  人  臺灣雲林地方法院檢察署檢察官
    被      告  乙○○
右被告因過失致死案件，經檢察官提起公訴（九十年度偵字第一二八０號），本院判
決如左：
    主  文
乙○○因過失致人於死，處有期徒刑伍月，如易科罰金，以佰元折算壹日，緩刑貳
年。
    事  實
一、乙○○前無不良前科紀錄。其於民國九十年三月七日凌晨三時五十五分許，騎乘
    車號ＬＰＩ─六八０號機車，沿雲林縣斗六市○○路即梅林往斗六市區方向行駛
    ，行經雲林縣斗六市○○路一七七號林頭國民小學前，駕駛人原應注意行車之速
    度，應依標誌規定，不得超速行駛；行經學校處所時，應減速慢行，作隨時停車
    之準備；並注意車前狀況，隨時採取必要之安全措施，且依當時天侯晴天、夜間
    有照明設備、路面無缺陷、無障礙物、及視距良好等客觀環境判斷，亦無不能注
    意之情事。詎乙○○竟疏未注意上開規定，小心駕駛謹慎為之，當地速限為每小
    時四十公里，竟仍貿然以時速六、七十公里之高速度超速行駛，適有榮民陳連德
    晨起運動徒步至該處，乙○○見狀已不及煞閃，從陳連德右側胸腔之位置撞擊，
    造成陳連德受重力撞擊倒地，受有頭部外傷、及胸、腹部骨盆腔破裂等出血性休
    克傷害，經送醫後，仍於同日四時三十分許，不治死亡。
二、案經指定代行告訴人丙○○、丁○○訴由臺灣雲林地方法院檢察署檢察官偵查起
    訴。
    理  由
一、訊之被告乙○○，對於當地速限為每小時四十公里，其於右揭時地，騎乘車號Ｌ
    ＰＩ─六八０號機車，以每小時六、七十公里之速度超速行駛，疏未注意肇事，
    致被害人陳連德倒地死亡等情不諱，惟辯稱：我撞到以後，又有另外一部車輛將
    被害人輾過，我當時受傷沒有意識，沒有記該部車輛號碼等語。惟查，右揭事實
    ，已據指定代行告訴人丙○○即行政院退除役官兵輔導委員會雲林縣榮譽國民之
    家主任、丁○○即仁愛堂堂長等人指訴綦詳，並有道路交通事故調查報告表一份
    及現場照片四十五張附卷足佐。而證人甲○即雲林縣警察局斗六分局斗六派出所
    之現場處理員警，亦到庭證以現場是被告的機車倒在路旁，被害人躺在道路，救
    護車把被害人送醫，現場沒有其他人，現場有車輛壓過血的痕跡，我就勘查現場
    ，繪製現場圖及指揮交通，我同事看到被告在路邊走來走去，我們還問他剛才有
    無撞到人，他說不知道，我們發見嫌疑才帶回去偵查，沒有發見其他車輛肇事等
    語。再者，為追查是否另有肇事車輛，復經警員甲○、黃俊發專案查訪附近民眾
    未果，並有專案查訪紀錄表六紙可佐。參以被告乙○○騎機車高速度撞擊被害人
    陳連德右側胸腔位置，依其右側胸腔受挫情形以觀，已足以導致死亡等情，復經
    台灣雲林地方法院檢察署檢驗員鄭寬寶證述屬實。綜合上述，現場雖有車輛壓過
    血的痕跡，惟被害人陳連德受傷倒臥現場，其流出之血跡，本容易為往來車輛輾
    過，而留下車輪痕跡，並無證據證明其他車輛與本件被害人陳連德之死亡，具有
    因果關係，且被告乙○○騎機車重擊被害人陳連德之右側胸腔部位，既已「足以
    導致被害人之死亡結果」，顯然被害人陳連德之死亡，是被告乙○○騎車撞擊肇
    事所致無誤。被告乙○○辯稱另有車輛輾過等情，並無證據佐參，不足採信。而
    被害人陳連德確因本件車禍事故死亡一節，亦經臺灣雲林地方法院檢察署檢察官
    督同檢驗員相驗屬實，並製有相驗屍體證明書、驗斷書及勘驗筆錄各一份在卷可
    稽。按行車速度，應依標誌規定，不得超速行駛；行經學校處所時，應減速慢行
    ，作隨時停車之準備；並注意車前狀況，隨時採取必要之安全措施，道路交通安
    全規則第九十三條第一項前段、同條第一項第四款、第九十四條第三項分別定有
    明文。本件被告乙○○騎車自應依前開規定，小心駕駛謹慎為之，且依當時天侯
    晴天、夜間有照明設備、路面無缺陷、無障礙物、及視距良好等客觀環境判斷，
    亦無不能注意之情事。詎被告乙○○竟疏未注意及之，竟仍貿然以時速六、七十
    公里之高速度超速行駛，致肇事，其行為顯有過失。被告上開過失行為，與被害
    人陳連德之死亡結果間，具有相當因果關係。本件事證明確，被告犯行堪以認定
    。
二、核被告所為，係犯刑法第二百七十六條第一項之過失致死罪行。爰審酌被告前無
    不良素行，現在就讀環球商專學生，其一時疏於注意肇事，參酌其過失程度，事
    後已經和解，並經代行告訴人丁○○到庭陳明，復有雲林縣斗六市調解委員會調
    解書可按，考量被告犯後坦承犯行，態度尚佳等一切情狀，量處如主文所示之刑
    ，並諭知易科罰金之折算標準。末查，被告未曾受有期徒刑以上刑之宣告，有台
    灣雲林地方法院檢察署刑案資料查註紀錄表可稽，其因一時疏失，致被害人陳連
    德死亡，犯罪後已知所悔悟，經此罪刑之宣告後，當知所惕勵而無再犯之虞，本
    院認前開對其所宣告之刑，宜以暫不執行為當，爰併予宣告緩刑二年，以勵自新
    。
據上論斷，應依刑事訴訟法第二百九十九條第一項前段，刑法第二百七十六條第一項
、第四十一條第一項前段、第七十四條第一款，罰金罰鍰提高標準條例第一條前段、
第二條，判決如主文。
本案經檢察官徐維嶽到庭執行職務
中      華      民      國    九十      年      四      月    二十五    日
                                        臺灣雲林地方法院刑事第二庭
                                            法  官  林秋火
右正本證明與原本無異。
如不服本判決，應於判決送達後十日內，向本院提出上訴狀。（須附繕本）
                                            書記官  曾玲玲
中      華      民      國    九十      年      四      月    二十五    日
附錄論罪科刑法條：
刑法第二百七十六條第一項
因過失致人於死者，處二年以下有期徒刑、拘役或二千元以下罰金。


司法院資訊處製作；財團法人民間司法改革基金會備份。
